【裁判字號】    95,訴,1186
【裁判日期】    951108
【裁判案由】    強
【裁判全文】
臺灣臺北地方法院刑事判決              95年度訴字第1186號
    公  訴  人  臺灣臺北地方法院檢察署檢察官
    被      告  乙○○
    指定辯護人  本院公設辯護人唐禎琪
    被      告  丙○○
    上  1   人
    選任辯護人  蔡明熙律師
上開被告等因強盜案件，經檢察官提起公訴（九十五年度偵字第
三八一○號、九十五年度偵緝字第一三六○號），本院判決如下
：
    主  文
乙○○意圖為自己不法之所有，結夥三人以上，以強暴至使不能
抗拒，而取他人之物並使他人交付其物，處有期徒刑貳年，緩刑
伍年，於刑之執行完畢或赦免後，令入相當處所施以監護貳年。
丙○○意圖為自己不法之所有，結夥三人以上，以強暴至使不能
抗拒，而取他人之物並使他人交付其物，處有期徒刑捌年。
    事  實
一、乙○○前於民國九十年間，因偽造文書案件，經本院於九十
    一年十一月二十一日以九十年度訴字第一二九一號判處有期
    徒刑四月，緩刑三年確定，緩刑於九十四年十一月二十日期
    滿未經撤銷，且因受長期精神病影響，衝動控制能力明顯降
    低，對於外界事物之認知能力已較普通人之平均程度減退，
    為精神耗弱之人，於九十三年八月六日晚間某時即緩刑期內
    ，與丙○○、丁○○一起在丁○○位於臺北市○○路一二○
    巷四九號三樓聚會飲酒，於聚會過程，乙○○竟與丙○○、
    丁○○（丁○○業經本院另以九十四年度訴字第一三六一號
    判處有罪確定）共同基於意圖為自己不法所有而結夥三人強
    盜他人財物之犯意聯絡及行為分擔，並預定在臺北市○○街
    二一一巷附近山上空地下手行搶，乙○○與丁○○即在臺北
    市○○○路○段一一七號前搭乘由甲○○駕駛車牌號碼為四
    九六—ＣＢ號之計程車，並向甲○○佯稱欲前往臺北市○○
    街二一一巷附近山區烤肉，丙○○則騎乘機車前往臺北市○○街二一一巷附近尋覓恰當之行搶地點，待尋得地點後，丙○○即經由與乙○○、丁○○之電話聯絡，告知尋得地點在
    臺北市○○路奉天宮山上，乙○○、丁○○即將上開地點轉
    知甲○○，丙○○再騎乘機車下山而在半山腰處（下稱系爭
    半山腰處）與甲○○所駕駛搭載乙○○及丁○○欲上山之上
    開車輛交會，乙○○、丁○○乃要求甲○○停車，丙○○遂
    將機車停放在甲○○所駕駛上開車輛旁，且向乙○○、丁○○稱：再往前沒多遠就有空地可以烤肉，大家都在那裡等語
    以取信甲○○，語畢丙○○即繼續騎乘機車下山，甲○○則
    繼續駕駛上開車輛上山，待甲○○駕駛上開車輛至臺北市○○街二一一巷附近空地即丙○○所尋獲之行搶地點（下稱系
    爭行搶地點）後，丁○○即以取出預先準備而隨身攜帶之玩
    具槍一把（未扣案，亦無證據證明為違禁物或兇器）抵住甲○○之強暴方式至使甲○○不能抗拒，並對甲○○聲稱：「
    司機我欠錢，把錢拿出來。」乙○○則倚勢要求甲○○下車
    且交出財物，甲○○便下車將新臺幣（下同）五千餘元交付
    與丁○○，乙○○並下手強取甲○○之手錶一支，乙○○、
    丁○○便要求甲○○步行下山，等甲○○步行離開行搶地點
    後，丙○○即騎乘機車繞回上開行搶地點，與乙○○、丁○○一同強取甲○○上開汽車內之財物即行動電話一支、身分
    證、健保卡、金融卡各一張，再由丙○○駕駛甲○○之上開
    汽車搭載乙○○離去現場，並將汽車停放棄置在臺北市政府
    警察局信義分局福德派出所附近（汽車業經甲○○領回），
    丁○○則騎乘丙○○所騎乘之機車離去現場，搶得之現金供
    乙○○、丁○○與丙○○吃喝花用完畢，手錶一支經丁○○
    丟棄，行動電話一支由丁○○交其不知情之表弟鄭家偉使用
    ，身分證、健保卡及金融卡各一張則由丁○○保管，於為警
    查獲後由甲○○領回，嗣因甲○○報警而循線查獲上情。
二、案經甲○○訴由臺北市政府警察局移送臺灣臺北地方法院檢
    察署檢察官偵查起訴。
    理  由
壹、本案犯罪事實認定部分：
一、被告乙○○部分：
  (一)被告乙○○對於公訴人所提之證據資料及以下本院作為判斷
    依據之各項證據資料，均同意或不爭執其證據能力，本院審
    酌該等言詞供述及書面作成時之情況，並無不宜作為證據之
    情事，依刑事訴訟法第一百五十九條之五規定，均得作為證
    據，合先敘明。
  (二)上開犯罪事實，業經被告乙○○於偵查及本院審理中坦白承
    認，核與告訴人甲○○指訴及證人鄭家偉、丁○○證述情節
    大致相符，並有贓物認領保管單、通聯調閱查詢單在卷可資
    佐證，被告乙○○自白與事實相符。
  (三)本件被告乙○○經送行政院國軍退除役官兵輔導委員會臺北
    榮民總醫院鑑定，鑑定結果認被告乙○○：「心理測驗：魏
    氏成人智力測驗部分，語言智商為六十五，操作智商為五十
    六，總智商為六十，智力功能在輕度智能障礙程度，挫折忍
    受力不佳，遇困難易放棄，理解力與學習力差，算數能力差
    ，思考彈性度差，反應動作速度慢；人格衡鑑部分，因應型
    態與情緒特性為人格組織較不成熟，自我強度弱，內在資源
    少，問題解決能力差，較容易經驗緊張、焦慮情緒，情緒調
    節能力差，會壓抑自己的情緒，但累積到某個程度時，又會
    以外在衝動的方式爆發出來，尤其當環境中的情緒刺激較持
    久或持續增強時。自我概念與人際互動關係為自我評價較低
    ，獨立性低，人際互動較被動退縮，目前對自我及外在有相
    當多負向情緒。認知思考顯示壓力狀態下有過度使用幻想的
    傾向，思考缺乏彈性，想法固執，知覺扭曲，達病態程度，
    容易表現出不符合社會預期的行為或想法，有被害妄想，有
    思考障礙的情形。精神科病狀量表（ＳＣＬ—九○），身體
    化為零點七五，強迫性為二點四，人際關係為二點五六，憂
    鬱為二點三八，焦慮為二點五，敵意為二，畏懼為二點一四
    ，疑心為二點五，精神症為二（一以上表示輕度，二以上表
    示中度，三以上表示重度），顯示精神症狀明顯，容易經驗
    焦慮憂鬱情緒，缺乏情緒調節及控制能力，人際關係敏感及
    敵意強。鑑定結果：案發前林員斷斷續續於醫療院所之精神
    科就診及多次住院，期間林員仍有明顯精神症狀致造成情緒
    及行為異常（自傷及攻擊行為），鑑定時林員呈明顯精神症
    狀，有幻聽、妄想、知覺扭曲及思考障礙，案發後林員曾於
    本院精神科病房住院，病房觀察紀錄林員有明顯衝動控制障
    礙致發生暴力行為現象，綜合以上病情加上林員對本案描述
    發生案情經過，推斷林員於案發前後之行為因受長期精神病
    影響，衝動控制能力明顯降低，推斷林員於九十三年八月六
    日、九十三年八月七日間與他人共同強盜時，因精神障礙致
    其辨識而行為之能力顯著降低。」此有行政院國軍退除役官
    兵輔導委員會臺北榮民總醫院於九十五年十月五日所發北總
    精字第○九五○○一九四五四號函附精神狀況鑑定書在卷可
    憑，本院依據被告乙○○於案發前後之行為表現及上開鑑定
    結果，認被告乙○○於本案行為時對於外界事務之知覺理會
    、判斷能力及自由決定意思能力，均較普通人之平均程度顯
    然減退，而屬精神耗弱之人。
二、被告丙○○部分：
    訊據被告丙○○於本院審理中固不否認其於九十三年八月六
    日晚間與被告乙○○、丁○○一同飲酒聚會，而於當晚曾騎
    乘機車前往系爭行搶地點，系爭行搶地點並無相關可供烤肉
    之事物，當晚並無任何烤肉之計畫，且駕駛告訴人甲○○之
    上開計程車搭載被告乙○○下山，再將計程車停放在臺北市
    政府警察局信義分局福德派出所旁等情，惟矢口否認有何結
    夥三人強盜之犯行，並先後辯解不一，於偵查中先辯稱：伊
    當天只有和丁○○聊天，並未喝酒，也不認識乙○○，且當
    晚九點多即已離開，並未與乙○○、丁○○一同到臺北市○○街山區行搶云云（見臺灣臺北地方法院檢察署九十五年度
    偵緝字第一三六○號卷宗第一四頁）；於本案起訴時送審本
    院時再辯稱：伊認識丁○○，但伊從來沒有看過乙○○，案
    發當天伊沒有去臺北市○○街之山區云云（見本院卷第一○
    頁背面）；於本案準備程序中復改稱：伊當晚有與丁○○去
    喝酒，後來是丁○○叫伊去山上找丁○○，伊就騎車上山，
    到了會合地點，伊就看到一輛計程車停放該處，伊用大燈照
    了計程車一下，看到丁○○拿著玩具手槍搶劫計程車司機，
    伊就馬上離開，並沒有開走計程車云云（見本院卷九十五年
    八月二十一日準備程序筆錄第二頁）；於本院審理中則辯稱
    ：案發當晚，伊與乙○○、丁○○喝完酒後，就騎乘機車要
    返家，在返家途中因為接獲乙○○、丁○○之電話而前往系
    爭行搶地點，到達時，伊僅看到一輛計程車及乙○○、丁○○，因丁○○表示酒醉要伊開車，伊才開車載乙○○下山，
    伊事先並未與被告乙○○、丁○○謀議結夥三人強盜計程車
    ，亦未參與行搶甲○○之犯行，伊並未在系爭半山腰處與甲○○駕駛之計程車會車而與乙○○、丁○○交談云云（見本
    院九十五年九月二十日、九十五年十月十八日審判筆錄），
    並以被告乙○○及告訴人甲○○於偵查中所言為審判外陳述
    而爭執上開陳述之證據能力。經查：
  (一)證據能力部分：
    (1)被告丙○○對於公訴人所提之證據資料及以下本院作為判
      斷依據之各項證據資料，除被告乙○○及告訴人甲○○於
      偵查中之陳述外，均同意或不爭執其證據能力，本院審酌
      該等言詞供述及書面作成時之情況認為適當，均無不宜作
      為證據之情事，依刑事訴訟法第一百五十九條之五規定，
      是除被告乙○○及告訴人甲○○於偵查中之陳述外之前開
      證據資料，均得作為證據。
    (2)告訴人甲○○業經本院傳喚到庭作證，而告訴人甲○○於
      警詢中所為之陳述，並不符合刑事訴訟法第一百五十九條
      之三至第一百五十九條之五所定具有證據能力之例外情形
      ，且告訴人甲○○於偵查中接受檢察官訊問時，並未依規
      定具結，有相關卷證資料在卷可參，是告訴人甲○○於警
      詢、偵查中所為之陳述，就被告丙○○而言，均難認具有
      證據能力，另告訴人甲○○於另案即本院九十四年度訴字
      第一三六一號案件審理中並未曾到院具結陳述，業經本院
      調閱上開審理卷宗查核屬實，公訴人引用告訴人甲○○於
      上開案件審理中具結證述，容或有所誤會。
    (3)被告乙○○業經本院傳喚到庭作證，被告乙○○於本案偵
      查中接受檢察事務官所為之陳述，並不符合刑事訴訟法第
      一百五十九條之三至第一百五十九條之五所定具有證據能
      力之例外情形，是被告乙○○於偵查中所為陳述，就被告
      丙○○而言，亦難認具有證據能力。
  (二)實體認定部分：
    告訴人甲○○於本院審理中到庭結證稱：案發當天，乙○○
    與丁○○搭伊的車要到山上去烤肉，在途中，乙○○、丁○○有交談，丁○○還抱怨為何這麼晚要去烤肉，乙○○則支
    支吾吾無法回答，後來乙○○、丁○○有打電話聯絡詢問到
    底在哪裡烤肉，接著就轉告伊烤肉地點在福德路奉天宮山上
    。後來伊往山上開到系爭半山腰處，有一個戴全罩式安全帽
    的機車騎士從山上下來與伊會車，乙○○、丁○○就要伊停
    車，該機車騎士就與車裡的乙○○、丁○○打招呼，並說烤
    肉地點在山上空地，山上有人在那邊等說要烤肉，接著機車
    騎士就往山下騎，伊就繼續開，開了約二百公尺到了一個空
    地，該空地只是一個涼亭旁的空地，讓早起人有一個可以運
    動、休息的地方，旁邊沒有房子，案發時也沒有別人在附近
    ，但是有路燈，丁○○在空地就拿槍出來，跟伊說：「司機
    我欠錢，把錢拿出來。」乙○○很兇地要伊下車並要伊將財
    物交出來，伊就將錢拿給丁○○，乙○○則上前來搶伊的手
    錶，接著乙○○、丁○○就叫伊往山下走，不能回頭，伊即
    按指示步行下山，走了約一百公尺，伊回頭看系爭行搶地點
    ，就看到與剛剛在系爭半山腰處會車同型之機車繞回系爭行
    搶地點，跟伊的計程車一同離開，並無法看到係何人駕駛計
    程車離開等語（見本院九十五年九月二十日審判筆錄）；證
    人丁○○九十三年十一月八日於警詢中陳稱：案發當晚，伊
    與乙○○、丁○○在伊臺北市○○路一二○巷四九號三樓之
    住處喝酒聚會，喝酒完畢後大家就提議去搶計程車，於是伊
    與乙○○攔了甲○○開的計程車，丙○○則騎機車先去臺北
    市○○街山上等候，伊就拿出預藏的玩具手槍指著甲○○說
    ：「阿伯不要亂來」，於是乙○○及丙○○就搜刮車上財物
    及拿走甲○○之手機，並要甲○○下車，接著乙○○、丙○○就把計程車開下山停放在臺北市政府警察局信義分局福德
    派出所附近，搶得現金約五千餘元由伊、乙○○、丙○○吃
    喝花用殆盡，手錶一支則已丟棄，行動電話一支交由伊表弟
    鄭家偉使用，甲○○之身分證、健保卡及金融卡就由伊留著
    等語（見臺灣臺北地方法院檢察署九十三年度偵字第二○六
    九七號卷第一六二頁、第一六三頁）；證人丁○○於本院審
    理中到庭結證稱：案發當時，伊與乙○○、丙○○在伊家中
    喝酒，後來大家就約好要去沒有人的福德街山上行搶，由丙○○騎機車去山上找地點，伊記得乙○○有看到伊拿玩具手
    槍，伊與乙○○則搭甲○○的計程車上山，途中有打電話與
    丙○○聯繫烤肉的事情來騙甲○○上山，在系爭半山腰處，
    丙○○與伊、乙○○搭乘之計程車有碰面，後來在伊與乙○○讓甲○○下山離開後，丙○○有到系爭行搶地點，搜刮甲○○計程車上之財物，之後再由丙○○開甲○○之計程車載
    乙○○下山，並將計程車放在福德派出所附近，伊則騎丙○○之機車下山，搶完財物後，伊、丙○○、乙○○就去用搶
    來的現金喝酒花用完畢等語（見本院九十五年十月十八日審
    判筆錄）；被告乙○○於本院審理中到庭結證稱：案發時伊
    與丁○○一起坐計程車，在計程車上有用電話與丙○○聯繫
    ，講到烤肉的事情是要騙甲○○上山，在上山半山腰處有碰
    到丙○○，丙○○當時是往山上騎或往山下騎及丙○○說什
    麼話，伊都不記得了，後來等甲○○離開系爭行搶地點後，
    丙○○有到系爭行搶地點，至於丙○○有無搜刮財物，伊記
    不太清楚，丙○○應該有如丁○○所說在計程車內搜刮財物
    ，搶完以後，伊、丙○○及丁○○有一起去喝酒等語（見同
    上審判筆錄），告訴人甲○○、證人丁○○及被告乙○○就
    本案係以烤肉為由將告訴人甲○○騙上系爭行搶地點，在搭
    車上山途中，證人丁○○與被告乙○○曾與被告丙○○聯絡
    烤肉事宜以指示告訴人甲○○繼續駕駛車輛往山上行駛，而
    在系爭半山腰處，被告丙○○曾騎乘機車與告訴人甲○○所
    駕駛之汽車會車，並與斯時搭乘告訴人甲○○所駕駛汽車之
    證人丁○○、被告乙○○攀談提及烤肉地點等語，到達系爭
    行搶地點時，由證人丁○○持玩具槍抵住告訴人甲○○而與
    被告乙○○一同要求告訴人甲○○交出財物，告訴人甲○○
    即將金錢交付證人丁○○，被告乙○○則下手強取告訴人甲○○之手錶，待告訴人甲○○按被告乙○○、證人丁○○指
    示步行下山後，被告丙○○又至系爭行搶地點強取告訴人甲○○汽車內之財物，事後由被告丙○○駕駛告訴人甲○○之
    計程車搭載被告乙○○下山，再與證人丁○○一同喝酒花用
    搶得金錢等情均為一致之陳述，而被告丙○○於偵查中及本
    院審理中之辯解先後出入甚大，業如前述，是應以告訴人甲○○、證人丁○○及被告乙○○所述上開一致之情節較為可
    採。另本案系爭行搶地點並無任何可供烤肉之事物及被告丙○○、乙○○、證人丁○○當晚亦無烤肉之計畫，業據被告
    乙○○、證人丁○○及告訴人甲○○證述明確可據，復為被
    告丙○○所不否認，若如被告丙○○所辯及被告乙○○於本
    院審理中所述事前並無謀議，則被告乙○○及證人丁○○為
    何於案發時搭乘告訴人甲○○所駕駛之計程車之初即虛構上
    山烤肉之理由？而被告丙○○又為何在系爭半山腰處與告訴
    人甲○○駕駛之汽車會車時要向被告乙○○、證人丁○○表
    示烤肉之地點在山上要告訴人甲○○繼續往系爭行搶地點開
    去？此均與常情事理有違，堪認被告丙○○、乙○○及證人
    丁○○就本案以強暴方式至使告訴人甲○○不能抗拒以強取
    告訴人甲○○及使告訴人甲○○交付財物之犯行確有事前犯
    意聯絡及實施之行為分擔，被告丙○○前開所辯，顯為事後
    卸責之詞，難以採信。
三、綜上所述，本件事證業已明確，被告乙○○、丙○○與證人
    丁○○共犯強盜犯行均堪以認定。
貳、查被告行為乙○○、丙○○後，刑法業經立法院通過修正，
    於九十四年二月二日經總統公布修正，並自九十五年七月一
    日生效，其中就共同正犯之規定，將正犯之定義由「二人以
    上共同『實施』犯罪之行為」修正為「二人以上共同『實行
    』犯罪之行為」；酌減其刑之規定，修正後第五十九條之規
    定將原規定「犯罪之情狀可憫恕者，得酌量減輕其刑」修正
    為「犯罪之情狀顯可憫恕者，認科以最低度刑仍嫌過重者，
    得酌量減輕其刑」；因精神耗弱而為監護處分之規定，修正
    後第八十七條第二項及第三項之規定，將原規定「因精神耗
    弱或瘖啞而減輕其刑者，得於行之執行完畢或赦免後，令入
    相當處所，施以監護；處分期間為三年以下」修正為「有第
    十九條第二項及第二十條之原因，其情狀足認有再犯或有危
    害公共安全之虞時，於刑之執行完畢後或赦免後，令入相當
    處所，施以監護。但必要時，得於刑之執行前為之；期間為
    五年以下，但執行中認無繼續執行之必要者，法院得免其處
    分之執行」，經綜合比較上開法律變更之情形，以九十五年
    七月一日修正生效前之規定對於被告乙○○、丙○○較為有
    利，依據修正後刑法第二條第一項前段之規定，即應適用九
    十五年七月一日修正生效前之上開刑法規定，合先敘明。至
    於刑法第七十四條關於緩刑之規定，因本案被告乙○○行為
    時係在九十五年七月一日前，依據最高法院九十五年度第八
    次刑事庭會議決議，應適用九十五年七月一日修正生效之緩
    刑規定以為緩刑之宣告，而關於緩刑撤銷及效力之規定（即
    修正前刑法第七十五條、第七十六條及修正後刑法第七十五
    條、第七十五條之一、第七十六條之規定），因本案被告乙○○前於九十一年十一月二十一日經本院以九十年度訴字第
    一二九一號判處有期徒刑四月，緩刑三年確定，緩刑於九十
    四年十一月二十日期滿，有臺灣高等法院被告前案紀錄表在
    卷可參，依據刑法施行法第六條之一之反面解釋，自應直接
    適用九十五年七月一日修正生效前關於緩刑撤銷及效力之規
    定（亦即適用九十五年七月一日修正生效前刑法第七十五條
    、第七十六條之規定），併此敘明。
、按刑法第三百二十一條第一項第四款所稱之結夥犯，係指實
    施竊盜之共犯確有三人以上，且結夥三人，係以結夥犯全體
    具有責任能力及有犯意之人為構成要件，最高法院著有四十
    六年臺上字第五三一號、三十年上字第一二四○號判例要旨
    可參；次按被告事先參與搶奪之謀議，實施搶奪被害人財物
    時，又在場把風，為防止阻犯罪事實發生之行為，自屬犯
    罪行為之分擔，是其所犯搶奪罪之加重條件，除夜間侵入住
    宅外，尚有結夥三人以上，即應成立結夥三人以上，於夜間
    侵入住宅搶奪罪，此有最高法院八十四年度臺上字第六二四
    二號裁判要旨可參，是行為人三人間具有犯意聯絡及行為分
    擔，且三人均具有責任能力，即與刑法第三百三十條第一項
    所稱具備刑法第三百二十一條第一項第四款之結夥三人加重
    條件相符，本案被告乙○○、丙○○及證人就本案強盜他人
    財物犯行有犯意聯絡及行為分擔，已如前述，故核被告乙○○、丙○○所為，均係犯刑法第三百三十條第一項之結夥三
    人強盜取他人財物及使他人交付財物罪。被告乙○○、丙○○與丁○○就上開犯行有犯意聯絡並有行為分擔，為共同正
    犯。被告乙○○於本案行為時為精神耗弱之人，爰依修正前
    刑法第十九條第二項之規定，減輕其刑。又被告乙○○所為
    結夥三人強盜行為固無足取，然被告乙○○所搶得之財物價
    值輕微，且告訴人甲○○未受傷害，被告乙○○並於偵查及
    本院審理中坦白承認犯行，顯具有悔意，倘處以上開罪名最
    輕本刑，猶嫌過重，顯為情輕法重，被告乙○○本案犯罪既
    有前開可憫恕之處，爰依修正前刑法第五十九條之規定遞減
    輕其刑。爰審酌被告乙○○於偵查及本院審理中坦承犯行，
    並表示悔意，犯後態度良好，被告丙○○於偵查及本院審理
    中則均矢口否認犯行，犯後態度不佳，被告乙○○、丙○○
    犯罪手段、犯罪所得利益及對於證人甲○○所生危害程度等
    情狀，分別量處如主文所示之刑。另按緩刑期滿，而緩刑之
    宣告未經撤銷者，其刑之宣告失其效力，修正前刑法第七十
    六條定有明文，此種情形，即與未曾受有期徒刑以上刑之宣
    告者相同，行為人於前案緩刑期內再犯罪而後案裁判時前案
    緩刑業已期滿未經撤銷，則後案仍符合前未曾受有期徒刑以
    上刑之宣告，最高法院著有八十七年度臺非字第五六號裁判
    要旨可參，查被告乙○○前於九十一年十一月二十一日經本
    院以九十年度訴字第一二九一號判處有期徒刑四月，緩刑三
    年確定，緩刑於九十四年十一月二十日期滿未經撤銷，有臺
    灣高等法院被告前案紀錄表在卷可參，本案被告乙○○犯罪
    行為時雖在九十三年八月六日及同年月翌日即前案緩刑期內
    ，然前案宣告緩刑部分，依據修正前刑法第七十六條之規定
    ，其刑之宣告業已失其效力，本案自仍符合修正後第七十四
    條第一項第一款前未曾因故意犯罪受有期徒刑以上刑之宣告
    之要件，另被告乙○○於本院審理中亦坦白承認犯行，表示
    悔意，本院信被告乙○○經此教訓當知所警惕而無再犯之虞
    ，本院因認對其所宣告之刑，以暫不執行為適當，爰依修正
    後刑法第七十四條第一項第一款之規定併予宣告緩刑如主文
    所示。又參諸上開鑑定書被告乙○○於犯罪行為前、後之精
    神狀況、行為舉止之認定，且本院業因本案被告乙○○精神
    耗弱而減輕其刑，如上所述，爰依修正前刑法第八十七條第
    二項、第三項之規定，宣告被告乙○○於刑之執行完畢或赦
    免後，施以監護二年。至於本案被告乙○○、丙○○與丁○○為本案強盜財物行為所使用之玩具槍一把，業經證人丁○○於另案審理中供稱業已丟棄，且未扣案，亦無證據證明上
    開玩具槍為違禁物，本院爰不宣告沒收，併此敘明。
據上論斷，應依刑事訴訟法第二百九十九條第一項前段，修正後
刑法第二條第一項前段、修正前第二十八條、第三百三十條第一
項、第十九條第二項、第五十九條、修正後第七十四條第一項第
一款、修正前第八十七條第二項、第三項，刑法施行法第六條之
一，判決如主文。
本案經檢察官廖舒屏到庭執行職務
中    華    民    國    95    年    11    月    8     日
                        臺灣臺北地方法院刑事第八庭
                            審判長法  官  陳德民
                                  法  官  陳芃宇
                                  法  官  唐于智
上正本證明與原本無異。
如不服本判決，應於判決送達後10日內，向本院提出上訴狀。
                                  書記官  李玟郁
中    華    民    國    95    年    11    月    10    日
附錄本案論罪法條
刑法第330條第1項
犯強盜罪而有第321 條第1 項各款情形之一者，處7 年以上有期
徒刑。
刑法第321條第1項
犯竊盜罪而有左列情形之一者，處6 月以上、5 年以下有期徒刑
：
一、於夜間侵入住宅或有人居住之建築物、船艦或隱匿其內而犯
    之者。
二、毀越門扇、牆垣或其他安全設備而犯之者。
三、攜帶兇器而犯之者。
四、結夥三人以上而犯之者。
五、乘火災、水災或其他災害之際而犯之者。
六、在車站或埠頭而犯之者。


司法院資訊處製作；財團法人民間司法改革基金會備份。
